臺灣士林地方法院刑事裁定
110年度單禁沒字第220號
聲  請  人  臺灣士林地方檢察署檢察官
被      告  李嘉振



上列聲請人因被告違反毒品危害防制條例案件（110年度毒偵字
第130號），聲請單獨宣告沒收（110年度聲沒字第208號），本
院裁定如下：
    主  文
扣案如附表編號1至4所示之物均沒收銷燬之。扣案如附表編號5
所示之物沒收。
    理  由
一、聲請意旨略以：被告李嘉振涉嫌施用第二級毒品，經檢察官
    於民國110年8月23日以110年度毒偵字第130號為不起訴處分
    確定，而該案於109年12月21日查扣如附表編號1至4所示之
    物，經送驗後檢出含第二級毒品甲基安非他命成分，係違禁
    物；扣案如附表編號5所示之物品，為被告所有，且為供被
    告施用第二級毒品所用之物，均依法聲請單獨宣告沒收銷燬
    等語。
二、按查獲之第二級毒品，不問屬於犯罪行為人與否，均沒收銷
    燬之，此觀毒品危害防制條例第18條第1項前段自明。又供
    犯罪所用、犯罪預備之物或犯罪所生之物，屬於犯罪行為人
    者，得沒收之；違禁物或專科沒收之物得單獨宣告沒收；刑
    法第38條第2項之物，因事實上或法律上原因未能追訴犯罪
    行為人之犯罪或判決有罪者，得單獨宣告沒收，刑法第38條
    第2項前段、第40條第2項、第3項亦有明文。檢察官依刑事
    訴訟法第253條或第253條之1為不起訴或緩起訴之處分，對
    供犯罪所用、供犯罪預備或因犯罪所生之物，以屬於被告者
    為限，亦得單獨聲請法院宣告沒收，刑事訴訟法第259條之1
    規定甚明。
三、經查：
  ㈠被告前因違反毒品危害防制條例案件，經臺灣新北地方法院
    （下稱新北地院）以109年度毒聲字第697號裁定送觀察、勒
    戒後，復經新北地院以110年度毒聲字第506號裁定令入戒治
    處所施以強制戒治，再經新北地院以110年度聲字第1854號
    裁定被告之強制戒治免予繼續執行而確定，嗣於110年5月26
    日釋放，並由臺灣士林地方檢察署（下稱士林地檢）檢察官
    於110年8月23日以110年度毒偵字第130號為不起訴處分確定
    等情，有前揭不起訴處分書及臺灣高等法院被告前案紀錄表
    在卷可查【見士林地檢110年度毒偵字第130號卷（下稱毒偵
    卷）第183頁至第184頁，本院卷第7頁至第40頁】。
  ㈡而被告該案隨案移送如附表編號1至4所示之物，經以氣相層
    析質譜儀（GC/MS）法為鑑定後，確檢出含有第二級毒品甲
    基安非他命成分，有如附表編號1至4備註欄所示之臺北榮民
    總醫院110年3月5日北榮毒鑑字第C0000000-Q號毒品純度鑑
    定書（下稱毒品純度鑑定書）（一）（二）在卷可參，堪認
    上開扣案物確屬毒品危害防制條例第2條第2項第2款規定之
    第二級毒品，為違禁物，是聲請人之聲請，核與前揭規定並
    無不合，應予准許。至包裝上開毒品之包裝袋即塑膠袋及其
    上所貼標籤，因與其上殘留之毒品難以析離，且無析離之實
    益與必要，應併同沒收銷燬之。而送驗已滅失之毒品則不另
    宣告沒收銷燬，附此敘明。
  ㈢又扣案如附表編號5所示之之物，為被告所有且供被告施用第
    二級毒品甲基安非他命所用之物等情，亦據被告於偵查時坦
    認在卷（見毒偵卷第173頁），是聲請人就此部分向本院聲
    請單獨宣告沒收，揆諸前揭規定，應認正當，均應予准許，
    爰依刑法第38條第2 項、第40條第3 項規定，裁定均沒收之
    。
四、依刑事訴訟法第259條之1、第455條之36第2項，毒品危害防
    制條例第18條第1項前段，刑法第11條、第38條第2項、第40
    條第2項、第3項，裁定如主文。
中　　華　　民　　國　　110 　年　　11　　月　　22　　日
                  刑事第一庭法  官  鍾  晴
以上正本證明與原本無異。
如不服本裁定，應於送達後5日內，向本院提出抗告狀。
因疫情而遲誤不變期間，得向法院聲請回復原狀。
                            書記官  李欣頻
中　　華　　民　　國　　110 　年　　11　　月　　22　　日
附表：
編號 扣案物品名稱 數量 鑑驗結果 保管字號 備註 1 白色晶體（檢體編號：C0000000-0） 1包（含1個塑膠袋及1張標籤重） 1.鑑驗結果：第二級毒   品甲基安非他命 2.毛重：10.4338公克 3.淨重：9.8848公克 4.驗餘淨重：9.8482公克  110年度毒保字第000218號 見毒偵卷第115頁之毒品純度鑑定書（一） 2 白色或透明晶體（檢體編號：C0000000-0） 1包（含1個塑膠袋及1張標籤重） 1.鑑驗結果：第二級毒   品甲基安非他命 2.毛重：0.6944公克 3.淨重：0.3571公克 4.驗餘淨重：0.3303公克  110年度毒保字第000218號 見毒偵卷第115頁之毒品純度鑑定書（一） 3 白色或透明晶體 （檢體編號：C0000000-0） 1包（含1個塑膠袋及1張標籤重） 1.鑑驗結果：第二級毒   品甲基安非他命 2.毛重：1.0844公克 3.淨重：0.8487公克 4.驗餘淨重：0.8038公克  110年度毒保字第000218號 見毒偵卷第117頁之毒品純度鑑定書（二） 4 白色或透明晶體 （檢體編號：C0000000-0） 1包（含1個塑膠袋及1張標籤重） 1.鑑驗結果：第二級毒   品甲基安非他命 2.毛重：1.2176公克 3.淨重：1.0886公克 4.驗餘淨重：1.0615公克  110年度毒保字第000218號 見毒偵卷第117頁之毒品純度鑑定書（二） 5 玻璃球吸食器 1個  110年度保管字第000301號